【裁判字號】    98,審易,566
【裁判日期】    980414
【裁判案由】    竊盜等
【裁判全文】
臺灣高雄地方法院刑事判決             98年度審易字第566號
公  訴  人  臺灣高雄地方法院檢察署檢察官
被      告  丁○○
                    （現另案於臺灣臺南監獄執行中）
                    現於台灣高雄第二監獄
            乙○○
                    （現另案於臺灣高雄監獄執行中）
上列被告因竊盜等案件，經檢察官提起公訴（97年度偵字第
22289 號），嗣因被告就被訴事實為有罪之陳述，本院依簡式審
判程序審理，判決如下：
    主  文
丁○○犯收受贓物罪，累犯，處有期徒刑月。又犯踰越安全設
備夜間侵入住宅竊盜罪，累犯，處有期徒刑拾月。應執行有期徒
刑壹年。
乙○○犯收受贓物罪，累犯，處有期徒刑月，如易科罰金，以
新臺幣壹仟元折算壹日。
    事  實
一、丁○○前因恐嚇案件，經臺灣雲林地方法院以92年度訴緝字
    第22號判處有期徒刑7 月；因施用毒品案件，經臺灣桃園地
    方法院以93年度簡字第312 號判處有期徒刑6 月確定；因傷
    害案件，經臺灣臺北地方法院以93年度訴字第909 號判處有
    期徒刑6 月確定，第1 罪經於民國93年8 月7 日入監，於94
    年2 月17日出監，第2 、3 罪分別於93年12月9 日、94年6
    月17日經易科罰金執行完畢後；復經臺灣臺北地方法院於94
    年7 月13日以94年度聲字第720 號裁定應執行有期徒刑1 年
    5 月確定而執行完畢。猶不知悔改，（一）於97年4 月間某
    日，在桃園縣桃園市○○街，明知真實姓名年籍不詳，綽號
    「小龍」之男子，所交付如附表編號1 、2 所示之物均非小
    龍所有，係來路不明之贓物，竟仍基於收受贓物之犯意，收
    受上開物品後，置放在其所有之車牌號碼7587-PK 號自小客
    車內。（二）另因缺錢花用，意圖為自己不法之所有，於97
    年4 月16日凌晨0 時30分許之夜間，利用甲○○位於屏東縣
    東港鎮○○○街17號住處旁之房屋尚在興建之機會，自屋旁
    鷹架攀爬至甲○○住處2 樓，開啟2 樓窗戶踰越侵入該住宅
    內，並接續毀損甲○○1 、2 樓房間之門鎖致不堪使用後，
    竊取甲○○所有如附表編號3 所示之物及現金新臺幣（下同
    ）3000餘元、22吋液晶電視3 台（大同、國際廠牌）、金戒
    指1 只、手錶3 支等物，得手後，旋即離去。
二、乙○○前因施用毒品案件，經本院以95年度簡字第4020號、
    96年度易字第220 號分別判處有期徒刑4 月、3 月確定，於
    96年10月4 日通緝到案易科罰金執行完畢。其於97年4 月初
    因丁○○遭通緝逃亡至高雄市後，經由楊政賢介紹而認識並
    提供高雄市○○區○道路15號4 樓之1 租屋處供丁○○居住
    ，丁○○因需錢花用，原欲將上開竊自甲○○之液晶電視賣
    予楊政賢、乙○○，惟因故未完成買賣，於97年4 月中、下
    旬某日，丁○○為答謝乙○○供其居住，而將上開3 台液晶
    電視贈予乙○○，乙○○明知丁○○所贈予液晶電視，係丁○○竊得之贓物，仍基於收受贓物之犯意而收受，嗣乙○○
    將其中1 台液晶電視贈送予不知情之丙○○，另2 台液晶電
    視贈送予不知情之友人陳乃榮。嗣於97年5 月3 日丁○○經
    警緝獲，同年5 月8 日經警在高雄市○○區○道路與孟子路
    口查扣丁○○所有7587-PK 號自小客車，並取出如附表所示
    己○○、戊○○、甲○○所失竊之物，因而循線查獲。
三、案經甲○○訴由高雄市政府警察局小港分局報告臺灣高雄地
    方法院檢察署檢察官偵查起訴。
    理  由
一、本件被告丁○○、乙○○所犯之罪，均為死刑、無期徒刑、
    最輕本刑為3 年以上有期徒刑以外之罪，其於準備程序進行
    中，就被訴事實為有罪之陳述，經本院告知簡式審判程序之
    旨，並聽取檢察官及被告之意見後，裁定進行簡式審判程序
    。
二、上開犯罪事實，業經被告丁○○、乙○○於本院審理中坦承
    不諱，核與證人即被害人己○○、戊○○、告訴人甲○○於
    警詢時之證述、證人楊政賢於警詢、偵查之證述、共同被告
    丁○○、乙○○、丙○○於警詢、偵查之證述相符，並有扣
    案如附表所示之物、高雄市政府警察局小港分局搜索、扣押
    筆錄扣押物品目錄表、贓物認領保管單、照片、車籍查詢資
    料- 基本資料詳細畫面單、新中古汽車（委賣）合約書、汽
    車新領牌照登記書、汽機車過戶申請書等資料現場照片4 紙
    、贓物認領保管單1 份在卷可查，足認被告之自白與事實相
    符，足堪採信。從而，本件事證明確，被告2 人之犯行，洵
    堪認定，應依法論科。
三、核被告乙○○所為，係犯刑法第349 條第1 項收受贓物罪；
    被告丁○○所為，係犯刑法第321 條第1 項第1 、3 款之加
    重竊盜罪、同法第354 條毀損罪、同法第349 條第1 項收受
    贓物罪。被告丁○○所犯加重竊盜罪與毀損罪，係一行為觸
    犯數罪名，侵害數法益，為想像競合犯，應依刑法第55條之
    規定，從一重加重竊盜罪處斷。又被告丁○○係於夜間自被
    害人甲○○住處旁之鷹架，攀爬至被害人甲○○住處2 樓後
    開啟窗戶之安全設備踰越進入且接續毀損該1 、2 樓房門門
    鎖而行竊1 、2 樓之物品，業經被告丁○○於本院審理中供
    述明確，且經被害人甲○○於警詢證述並提起告訴，有警詢
    筆錄在卷可查（見警詢卷第52頁），而該踰越安全設備部分
    既經起訴事實所敘及，另毀損部分雖為起訴意旨漏未論及，
    惟此部分事實既與該犯罪事實所示加重竊盜有罪部分具有裁
    判上一罪關係，均應為起訴效力所及，本院自應予以審理。
    被告丁○○先後犯上開加重竊盜及收受贓物2 罪，犯意各別
    ，行為互殊，罪名有異，應予分論併罰。被告丁○○、乙○○分別有事實欄所述之前科，被告丁○○於96年7 月17日縮
    短刑期執行完畢，被告乙○○於96年10月4 日易科罰金執行
    完畢，有臺灣高等法院被告前案紀錄表1 份在卷可按，渠等
    於受徒刑之執行完畢後，5 年以內故意再犯本件有期徒刑以
    上之罪，分別為累犯，均應依刑法第47條第1 項之規定，加
    重其刑。
四、爰審酌被告丁○○年值青壯，身心健全，不思循正當工作以
    謀資費，竟於夜間踰越窗戶侵入他人住所，竊取他人財物，
    價值觀念偏差，應予導正，所竊物品眾多，且未賠償被害人
    ，另被告乙○○與丁○○均明知係來路不明之贓物，竟仍予
    收受，除助長竊盜風氣外，更增加被害人取回失竊財物之困
    難，實屬不該，事後均坦承犯行，犯後態度尚可等一切情狀
    ，分別量處如主文所示之刑，並就被告丁○○之部分定應執
    行刑，就被告乙○○之部分諭知如主文所示易科罰金之折算
    標準。
五、另被告乙○○、同案被告丙○○被訴傷害部分，另行審結，
    附此敘明。
據上論斷，應依刑事訴訟法第273 之1 第1 項、第299 條第1 項
前段，刑法第321 條第1 項第1 款、第2 款、第349 條第1 項、
第354 條、第55條、第47條第1 項、刑法第41條第1 項前段、第
51條第5 款，刑法施行法第1 條之1 ，判決如主文。
本案經檢察官庚○○到庭執行職務。
中    華    民    國    98    年    4     月    14    日
                  刑事第十庭    法  官  梁淑美
以上正本證明與原本無異。
如不服本判決應於收受本判決後10日內向本院提出上訴書狀，並
應敘述具體理由，如未敘述上訴理由者，應於上訴期間屆滿後20
日內補提理由書狀於本院（均須按他造當事人之人數附繕本）「
切勿逕送上級法院」。
中    華    民    國    98    年    4     月    14    日
                                書記官  林豐富
附錄本案論罪科刑法條：
中華民國刑法第321條
（加重竊盜罪）
犯竊盜罪而有左列情形之一者，處 6 月以上、 5 年以下有期
徒刑：
一、於夜間侵入住宅或有人居住之建築物、船艦或隱匿其內而
    犯之者。
二、毀越門扇、牆垣或其他安全設備而犯之者。
三、攜帶兇器而犯之者。
四、結夥三人以上而犯之者。
五、乘火災、水災或其他災害之際而犯之者。
六、在車站或埠頭而犯之者。
前項之未遂犯罰之。
中華民國刑法第349 條
（普通贓物罪）
收受贓物者，處3 年以下有期徒刑、拘役或5 百元以下罰金。
搬運、寄藏、故買贓物或為牙保者，處5 年以下有期徒刑、拘役
或科或併科1 千元以下罰金。
因贓物變得之財物，以贓物論。
中華民國刑法第354 條
（毀損器物罪）
毀棄、損壞前二條以外之他人之物或致令不堪用，足以生損害於
公眾或他人者，處2 年以下有期徒刑、拘役或5 百元以下罰金。
附表
┌──┬──────────────────────────┐
│編號│扣案之物                                            │
├──┼──────────────────────────┤
│ 1  │己○○所有之國泰世華銀行金融卡（帳號000000000000 ） │
│    │、郵局金融卡（帳號000000000000000 號）、中國信託信用│
│    │卡（帳號00000 0000000 號）、彰化銀行金融卡（帳號    │
│    │00000000000000號）、會員卡（己○○IDEE、號碼00000000│
│    │7 號）、OPEN會員卡（卡號OK00000000號）等6 張卡片，（│
│    │己○○於97年3 月7 日11時40分許，在桃園縣龜山鄉○○  ○○    ○村○○路26巷1 號住處失竊）                          │
├──┼──────────────────────────┤
│ 2  │戊○○所有之紅色高級名片簿（內含戊○○之國民身分1張 │
│    │、汽、機車駕照2 張、車號JK8-093 號重型機車行照1 張、│
│    │遠東商銀帳號0000000000000000號之信用卡1 張、及戊○○│
│    │、呂紹華、呂紹楷之健保卡3 張，暨名片若干張等物）1 個│
│    │，（係戊○○所有於97年4 月4 日19時許，在桃園縣蘆竹鄉○○    ○○○村○○街○段71號住處失竊）                      │
├──┼──────────────────────────┤
│ 3  │甲○○所有之國民身分證、健保卡、保險卡、燦坤3C會員卡│
│    │、畫堤貴賓卡、大同家電會員卡（係甲○○於97年4 月6 日│
│    │在住處失竊之物）                                    │
└──┴──────────────────────────┘


司法院資訊處製作；財團法人民間司法改革基金會備份。
